臺灣高雄地方法院刑事判決　　　　　　　96年度易字第1944號
公　訴　人　臺灣高雄地方法院檢察署檢察官
被　　　告　甲○○
　　　　　　　　　　（現因另案於台灣高雄監獄執行中）
　　　　　　乙○○
　　　　　　　　　　　11
上列被告因竊盜案件，經檢察官提起公訴（96年度偵字第13083
號），本院判決如下：
    主  文
甲○○共同犯竊盜罪，累犯，處有期徒刑肆月，如易科罰金，以
新台幣壹仟元折算壹日。
乙○○共同犯竊盜罪，累犯，處有期徒刑伍月，如易科罰金，以
新台幣壹仟元折算壹日。
    事  實
一、甲○○前於民國93年間因施用毒品案件，經本院以93年度訴
    字第1355號判決判處有期徒刑8 月確定，甫於95年3 月27日
    縮短刑期執行完畢；乙○○前於92年間因傷害案件，經本院
    以93年度簡字第4771號判決判處有期徒刑3 月確定，另於94
    年間因公共危險及竊盜案件，分別經本院以94年度交簡字第
    888 號判決判處有期徒刑4 月、經臺灣台南地方法院以94年
    度簡字第965 號判決判處有期徒刑5 月確定，並合併定應執
    行刑有期徒刑8 月後，與前開傷害案件所處罪刑接續執行，
    甫於95年5 月26日縮短刑期執行完畢。詎甲○○、乙○○均
    不知悔改，復共同基於意圖為自己不法所有之竊盜犯意聯絡
    ，於96年5 月1 日17時20分許，由乙○○騎乘車號DPI-407
    號機車搭載甲○○至丁○○位於高雄市○○區○○路96號住
    處前，趁無人注意之際，推由乙○○負責在旁把風接應，而
    甲○○則負責下車徒手竊取丁○○所有置於上開住宅前方水
    泥地板上價值約新台幣（下同）3000元之不鏽鋼鐵柱1 支，
    得手後，甲○○將所竊之白鐵柱置於上開機車腳踏板欲與乙○○騎車離去之際，適為巡邏員警發覺而當場查獲，並扣得
    不鏽鋼鐵柱1 支。
二、案經高雄市政府警察局左營分局移送臺灣高雄地方法院檢察
    署檢察官偵查起訴。
    理  由
壹、程序方面：
一、證據能力：
（一）按證人、鑑定人依法應具結而未具結者，其證言或鑑定意
      見，不得作為證據，同法第158 條之3 定有明文。是由上
      開條文反面解釋可知，證人凡依法應具結而經具結者，即
      有證據能力。證人即共同被告甲○○、證人即被害人丁○○於偵查中經具結所為之證言，依上開規定自均有證據能
      力。
（二）次按被告以外之人於偵查中向檢察官所為陳述，除顯有不
      可信之情況者外，得為證據，同法第159 條之1 第2 項定
      有明文。被告甲○○、乙○○於偵查中個別所為之陳述，
      對自己以外之他被告而言，均係被告以外之人所為之陳述
      ，惟此等陳述係在檢察官前所為之陳述，而檢察官乃代表
      國家偵查犯罪、實施公訴，依法有訊問被告、證人及鑑定
      人之權，而實務上運作時，檢察官偵查中向被告以外之人
      所取得之陳述，原則上均能遵守法律規定，不致違法取供
      ，可信度極高，本院審酌上述證人於檢察官偵查中所為之
      陳述，並無顯不可信之情形，依刑事訴訟法第159 條之1
      第2 項規定，有證據能力。
（三）按被告以外之人於審判外之言詞或書面陳述，除法律有規
      定者外，不得作為證據，刑事訴訟法第159 條固定有明文
      ，惟被告以外之人於審判外之陳述，雖不符同法第159 條
      之1 至之4 規定，而經當事人於審判程序同意作為證據，
      法院審酌該言詞陳述或書面陳述作成時之情況，認為適當
      者，亦得為證據。又當事人、代理人或辯護人於法院調查
      證據時，知有第159 條第1 項不得為證據之情形，而未於
      言詞辯論終結前聲明異議者，視為有前項之同意，此亦據
      同法第159 條之5 規定甚明。查證人丁○○於警詢中之陳
      述及卷附高雄市政府警察局左營分局扣押筆錄、高雄市政
      府警察局左營分局扣押物品目錄表、贓物認領保管單，雖
      均為被告以外之人於審判外之言詞，屬於傳聞證據，惟檢
      察官及被告2 人於本院審理中均同意引為證據；另被告甲○○、乙○○於警詢中個別所為陳述，亦均據除被告自己
      外之另名共同被告、檢察官表明同意於本院審理中引為證
      據，本院審酌上開言詞及書面陳述作成時之證據取得過程
      並無瑕疵，且與待證事實具有關連性等情況，認為適當，
      應認依刑事訴訟法第159 條之5 第1 項之規定，得為證據
      ，而有證據能力。
（四）末按傳聞法則乃對於被告以外之人於審判外之言詞或書面
      陳述，亦即針對被告以外之人於審判外以言詞或書面所為
      之供述證據而為之規範。卷附竊盜現場暨贓物照片共4 張
      ，乃以科學、機械之方式，對於當時狀況所為忠實且正確
      之記錄，性質上並非供述證據，應無刑事訴訟法第159 條
      第1 項規定之適用，附此敘明。
貳、實體方面：
一、訊據被告甲○○、乙○○對於其等在上揭時、地，由被告乙○○騎乘車號DPI-407 號機車搭載被告甲○○至被害人丁○○位於高雄市○○區○○路96號住處前，由被告甲○○下車
    徒手竊取被害人所有之不鏽鋼鐵柱1 支等情，固均坦認不諱
    ，惟被告2 人均否認有共同竊盜之犯行，被告甲○○辯稱：
    上開不鏽鋼鐵柱是伊自己偷竊的，被告乙○○只是載伊至現
    場，沒有與伊一起偷竊，亦不知伊要竊盜云云；被告乙○○
    則以：伊沒有偷，伊騎車載甲○○到本案現場時，那邊有支
    白鐵柱，伊就騎機車繞到該處，讓甲○○自己下車跑過去拿
    ，伊將機車停放在較遠的地方等甲○○，伊沒有參與，亦不
    知道甲○○是去偷等語為辯。經查：
（一）被告甲○○於96年5 月1 日17時20分許，由被告乙○○騎
      乘車號DPI-407 號機車載至被害人位於高雄市○○區○○
      路96號住處前，被告甲○○下車徒手拿取被害人所有置於
      上開住宅前方水泥地板上價值約3000元之不鏽鋼鐵柱1 支
      後，並將所拿取之不鏽鋼鐵柱置於上開被告乙○○騎乘之
      機車腳踏板而欲與被告乙○○騎車離去時，為警當場查獲
      之事實，業據被告甲○○、乙○○2 人供認在卷，核與證
      人即被害人丁○○於警詢中證述、偵查中具結證述之情節
      大致相符，並有高雄市政府警察局左營分局扣押筆錄、高
      雄市政府警察局左營分局扣押物品目錄表、贓物認領保管
      單及竊盜現場暨贓物照片共4 張等件在卷可稽，此部分事
      實應堪認定。
（二）被告乙○○雖以上開情詞為辯。惟查，被告乙○○就其在
      現場等候被告甲○○之情形，於本院審判程序訊問時辯稱
      ：伊是一直在該處車子發動等甲○○，甲○○自己偷完後
      就走回來，這過程伊沒有參與，甲○○將白鐵柱放在伊機
      車的腳踏板處後，伊等就準備騎走了云云（院卷第69頁）
      ，顯與證人即共同被告甲○○於警詢證稱：伊在偷竊時，
      乙○○在旁抽煙，等伊拔起白鐵柱後，乙○○就過來載伊
      離開等語（警卷第2 頁）、於偵查中證稱：伊偷白鐵柱，
      乙○○就把機車騎到伊後面，伊就把鐵柱放在機車腳踏墊
      上等語（偵卷第11頁），乃一致證稱係被告乙○○將機車
      騎靠至其竊取不鏽鋼鐵柱處，讓其將所竊得之該鐵柱置放
      在機車腳踏墊上一情有違，是其所辯上情顯與事實不符，
      ，此觀被告乙○○於本院審訊時聽聞檢察官質之被告甲○○：「乙○○不知道你有拔白鐵柱的事情？」，被告甲○○答稱：「乙○○他自己騎過來，至於他為何會騎過來，
      我就不知道。」等語後，被告乙○○乃自陳：「是甲○○
      在拔起白鐵柱處附近的人行道向我招手，否則我怎會知道
      。」等語（院卷第70頁）益明，足認被告甲○○下車後，
      被告乙○○未將機車熄火而在原地等候被告甲○○下車前
      去拔取上開不鏽鋼鐵柱，並於被告甲○○成功拔取該不鏽
      鋼鐵柱後，即應被告甲○○向其招手而復將車靠往被告甲○○處接應，並將該不鏽鋼鐵柱置放在機車腳踏墊上等情
      明確。又被告乙○○雖辯稱：伊遠遠地看甲○○在撿白鐵
      柱，伊想那是甲○○的東西，伊不知道被告甲○○是偷竊
      云云（院卷第46頁），惟本件被告甲○○行竊之地點係在
      高雄市○○區○○路96號住宅前方之人行道上，業據證人
      甲○○於本院審理中證述在卷（院卷第69頁），並有卷附
      竊盜現場照片3 張可參（警卷第41-42 頁），且被告乙○○嗣於本院審判程序自陳：伊知道那是路邊的東西等語（
      院卷第71頁），亦顯見被告乙○○所辯伊以為該不鏽鋼鐵
      柱係被告甲○○所有之物乙節，不足為採。再據證人甲○○於本院審理中所證：當時被告乙○○在哈樂市場附近公
      園與友人喝酒，伊要被告乙○○載伊1 程，到現場時伊表
      示要下車；伊偷白鐵柱是要拿回家，放在家裡使用，伊要
      乙○○載伊回家等語（院卷第67頁），足認被告乙○○乃
      先棄其飲酒同樂之友人不顧，且在途中依被告甲○○之指
      示停靠前揭地點後，未將機車熄火而停留原地約5 分鐘之
      久，以等候被告甲○○下車拔取非其本人所有之物，並在
      被告甲○○取得該不鏽鋼鐵柱後，又應其招喚將車靠近前
      往接應，而將被告甲○○所竊得之上開鐵柱置放在機車腳
      踏墊上欲行離去，則被告乙○○所辯伊只是單純搭載被告
      甲○○云云，顯非可信，佐以證人甲○○於本院所證：伊
      跟乙○○說要下車時，伊未跟乙○○說要幹什麼，乙○○
      亦未問伊要作何事等語（院卷第68頁），恰足證明被告乙○○明知被告甲○○下車即係竊取上開不鏽鋼鐵柱，而未
      將機車熄火在旁等候接應離去，益見被告乙○○辯稱伊不
      知被告甲○○係要竊盜，伊未參與其事云云，自無可採。
      雖證人甲○○證稱本件係伊1 人所為，被告乙○○並未參
      與云云，惟查，證人甲○○於警詢及偵查中均一致證稱係
      被告乙○○將機車騎靠至其竊取不鏽鋼鐵柱處，讓其將所
      竊得之該鐵柱置放在機車腳踏墊上等情，已如前述，然證
      人甲○○於審判程序中經本院先對被告乙○○質以：「你
      的車子一直發動等甲○○，還是有過去載甲○○？」，被
      告乙○○供稱：「我是一直在該處車子發動等甲○○，他
      自己偷完後就走回來‧‧‧。」等語後，復訊之證人甲○○：「你偷完後，是你自己走回乙○○那裡，還是乙○○
      過來載你？」，證人甲○○乃稱：「是我走過去。」等語
      （院卷第69 -70頁），足徵被告甲○○顯有附和被告乙○○所辯而刻意迴護之情，其上開證詞自難執為有利被告乙○○之依憑。
（三）綜上所述，被告甲○○、乙○○所辯上揭情節均不可採信
      ，其等共同竊盜之犯行洵堪認定，均應依法論科。
三、核被告甲○○、乙○○所為，均係犯刑法第320 條第1 項之
    普通竊盜既遂罪。被告2 人就前開竊盜犯行，有犯意聯絡及
    行為分擔，均為共同正犯。又被告甲○○前於93年間因施用
    毒品案件，經本院以93年度訴字第1355號判決判處有期徒刑
    8 月確定，並於95年3 月27日縮短刑期執行完畢；乙○○前
    於92年間因傷害案件，經本院以93年度簡字第4771號判決判
    處有期徒刑3 月確定，另於94年間因公共危險及竊盜案件，
    分別經本院以94年度交簡字第888 號判決判處有期徒刑4 月
    、經臺灣台南地方法院以94年度簡字965 號判決判處有期徒
    刑5 月確定，並合併定應執行刑有期徒刑8 月後，與前開傷
    害案件所處罪刑接續執行，並於95年5 月26日縮短刑期執行
    完畢，有臺灣高等法院被告前案紀錄表及臺灣高雄地方法院
    檢察署刑案資料查註紀錄表各2 份附卷可考，被告2 人均於
    有期徒刑執行完畢後，5 年內故意再犯本件有期徒刑以上之
    罪，皆為累犯，各應依刑法第47條第1 項規定加重其刑。爰
    審酌被告2 人不思循正當工作以獲致財物維生，竟為圖私利
    ，侵害他人之財產安全，惡性非輕，並兼衡被告乙○○於偵
    查中曾坦認其罪行，復於本院審判中否認有參與共同竊盜犯
    行，且在本院於96年10月30日行審判程序前猶飲酒後始前來
    開庭，無視法庭之莊重、尊嚴，犯後態度極度不佳；被告甲○○則尚能坦承其自己之竊盜犯行，態度尚可，並其等所竊
    取之財物價值非鉅且已返還予被害人丁○○等一切情狀，分
    別量處如主文所示之刑，並考量本件犯罪情節之輕重，及被
    告甲○○係國中畢業，從事重金屬回收業，每月收入約2500
    0 元，經濟狀況尚可；被告乙○○則係專科畢業，目前擔任
    保全員並有兼職臨時工，每月收入約3 萬餘元，經濟狀況勉
    持等情（院卷第72-73 頁），併各諭知如主文所示之易科罰
    金折算標準，以資懲儆。
據上論斷，應依刑事訴訟法第299 條第1 項前段，刑法第28條、
第320 條第1 項、第47條第1 項、第41條第1 項前段，刑法施行
法第1 條之1 ，判決如主文。
本案經檢察官丙○○到庭執行職務。
中　　華　　民　　國　　96　　年　　11　　月　　16　　日
                  刑事第十三庭  法　官　蔣志宗
以上正本證明與原本無異。
如不服本判決，應於判決送達後10日內，向本院提出上訴狀。
中　　華　　民　　國　　96　　年　　11　　月　　16　　日
                                書記官  李憶如
附錄本案論罪科刑之法條：
中華民國刑法第320條
意圖為自己或第三人不法之所有，而竊取他人之動產者，為竊盜
罪，處 5 年以下有期徒刑、拘役或 5 百元以下罰金。
意圖為自己或第三人不法之利益，而竊佔他人之不動產者，依前
項之規定處斷。
前二項之未遂犯罰之。
刑法施行法第1條之1
中華民國94年1 月7 日刑法修正施行後，刑法分則編所定罰金之
貨幣單位為新臺幣。
94年1 月7 日刑法修正時，刑法分則編未修正之條文定有罰金者
，自94年1 月7 日刑法修正施行後，就其所定數額提高為30倍。
但72年6 月26日至94年1 月7 日新增或修正之條文，就其所定數
額提高為3倍。
